臺灣高雄地方法院刑事判決　　　　　　　 96年度易字第139號
公　訴　人　臺灣高雄地方法院檢察署檢察官
被　　　告　甲○○
　　　　　　　　　　　樓
上列被告因竊盜案件，經檢察官提起公訴（95年度偵字第29526
號），本院改依簡式審判程序審理，判決如下：
    主  文
甲○○犯竊盜等罪，均累犯，各處如附表所示之刑，如附表宣告
沒收之物欄所示之物沒收。應執行有期徒刑壹年，扣案之塑膠黏
板壹個沒收。
    事  實
一、甲○○前於民國82年間，因違反肅清煙毒條例、麻醉藥品管
    理條例案件，經最高法院以82年度台上字第2609號判決分別
    判處有期徒刑3 年、5 年2 月，併定應執行刑為有期徒刑8
    年確定，於85年1 月24日假釋出監，嗣因再違反毒品危害防
    制條例案件，經撤銷假釋，入監執行殘刑有期徒刑5 年30日
    ，於93年10月15日縮刑期滿執行完畢，詎猶不知悔改，分別
    基於意圖為自己不法所有之竊盜犯意，於如附表所示之時間
    、地點，以將綁有雙面膠之塑膠板伸入祠內功德箱中，將信
    眾捐助之香油錢黏出之方式行竊，並竊得如附表編號1 至3
    號所示之金額，惟於附表編號4 號所示時、地，因塑膠板上
    之雙面膠脫落而未得逞，於附表編號5 號所示之時、地，則
    因為警當場查獲而未遂，並扣得甲○○所有供前開竊取行為
    所用之塑膠黏板1 個，而查悉上情。
二、案經乙○○訴由高雄縣政府警察局仁武分局報告臺灣高雄地
    方法院檢察署檢察官偵查起訴。
    理  由
一、本件被告甲○○所犯為死刑、無期徒刑、最輕本刑為3 年以
    上有期徒刑以外之罪，其於準備程序進行中，就被訴事實為
    有罪之陳述，經受命法官告知簡式審判程序之旨，並聽取被
    告及檢察官之意見後，本院合議庭裁定由受命法官獨任進行
    簡式審判程序，合先敘明。
二、前揭犯罪事實，業據被告甲○○於本院審理時供承不諱，核
    與告訴人乙○○於警詢之指訴情節相符，並有證人即曾與被
    告2 次一同前往福德祠之王孝城於警詢中證述附卷可佐，參
    以卷附監視器側錄照片、現場照片共13張、高雄縣政府警察
    局仁武分局扣押物品清單，及扣案塑膠黏板1 個等書證、物
    證，足認被告上開自白核與事實相符，應堪信實，本件事證
    明確，被告之犯行洵堪認定，應予依法論科。
三、論罪科刑與沒收：
  (一)核被告甲○○所為，分別係犯如附表「所犯法條」欄所示之
    罪。被告所犯如附表所示之5 罪間，犯意各別，行為互殊，
    應予分論併罰（現行刑法業已刪除連續犯之規定，本院衡酌
    被告所為如附表編號1 至5 號所示之竊盜犯行，雖均係在同
    一地點，侵害同一人之財產法益，惟附表所示之各次犯行間
    ，均相隔4 日以上，犯罪時間並非密接，是附表所示之5 次
    犯行間，彼此間當無何等接續犯或其他裁判上一罪、實質上
    一罪之關係，自應分論併罰。最高法院95年5 月23日第8 次
    刑事庭會議第五之（四）項後段結論參照）。又查被告曾有
    如犯罪事實欄所載之前科紀錄，甫於93年10月15日縮刑期滿
    執行完畢之情，有臺灣高等法院被告前案紀錄表1 份在卷足
    佐，其於有期徒刑執行完畢後，五年內故意再犯如附表「所
    犯法條」欄所示有期徒刑以上之各罪，均為累犯，皆應依刑
    法第47條第1 項規定加重其刑。另附表編號4 、5 號之犯行
    ，被告已著手於犯罪行為之實施，惟未得手，該等行為均屬
    未遂，爰皆依刑法第25條第2 項規定減輕其刑，並依法先加
    後減之。
  (二)本院審酌被告為年輕力壯之成年男子，本應有大好前程，卻
    僅貪圖私利，不思以正途獲取財物，對社會治安之維護危害
    甚鉅，惡行非輕，惟念及其所竊得之金錢數額均非鉅，又犯
    罪後於本院審理中已坦承犯行、態度良好等一切情狀，分別
    量處如主文所示之刑，並定其應執行之刑，以資懲儆。末查
    ，扣案塑膠黏板1 個為被告所有，且供附表所示5 次竊盜犯
    行所用之物，業據被告供承在卷，爰依刑法第38條第1 項第
    2 款宣告沒收。
  (三)至於公訴人雖以被告年輕力壯，不思自立更生，反而行竊度
    日，而請求本院宣告刑前強制工作，惟按保安處分係針對受
    處分人將來之危險性所為之處置，以達教化、治療之目的，
    為刑罰之補充制度。我國現行刑法採刑罰與保安處分雙軌制
    ，係在維持行為責任之刑罰原則下，為協助行為人再社會化
    之功能，以及改善行為人潛在之危險性格，期能達成根治犯
    罪原因、預防犯罪之特別目的。是保安處分中之強制工作，
    旨在對嚴重職業性犯罪及欠缺正確工作觀念或無正常工作因
    而犯罪者，強制其從事勞動，學習一技之長及正確之謀生觀
    念，使其日後重返社會，能適應社會生活。竊盜犯贓物犯保
    安處分條例第3 條第1 項規定：18歲以上之竊盜犯、贓物犯
    ，有犯罪之習慣者，得於刑之執行前，令入勞動場所強制工
    作，即係本於保安處分應受比例原則之規範，使保安處分之
    宣告，與行為人所為行為之嚴重性、行為人所表現之危險性
    及對於行為人未來行為之期待性相當之意旨而制定，而由法
    院視行為人之危險性格，決定應否令入勞動處所強制工作，
    以達預防之目的，此有最高法院91年度台上字第6125號判決
    意旨可資參照。經查：本件被告所犯竊盜犯行之次數雖多達
    5 次，然僅3 次竊盜得手，且所竊財物價值均非鉅，尚與一
    般慣竊之懶惰成習，長期間且有縝密計劃一再多次數犯案，
    並以犯罪成為日常習慣之情形尚屬有間，應屬一時貪念所為
    之犯罪行為，而非有犯罪習慣之人，況被告犯後態度尚屬良
    好，顯已有悔意，且其未曾有因竊盜犯行遭法院為有期徒刑
    以上罪刑宣告之紀錄，此有臺灣高等法院被告前案紀錄表1
    份附卷可考，自難僅以被告前曾因違反肅清煙毒條例等案件
    入監服刑，即認其執行成效不佳，而有強制工作之必要，是
    本院認上開對被告宣告之刑，應已足以收矯治之效並使被告
    心生警惕，而得體現司法正義，契合社會感情，參以諭知被
    告強制工作並非矯正其竊盜犯行之唯一方法而需合乎一定之
    比例，以求得法益間之均衡等情綜合以觀，本院認尚無對被
    告諭知宣告強制工作之必要，附此說明。
據上論斷，應依刑事訴訟法第273 條之1 第1 項、第299 條第1
項前段，刑法第第320 條第3 項、第1 項、第320 條第1 項、第
25條第2 項、第47條第1 項、第38條第1 項第2 款、第51條第5
款，刑法施行法第1 條之1 ，判決如主文。
本案經檢察官丙○○到庭執行職務。
中　　華　　民　　國　　96　　年　　 4　　月　　23　　日
                  刑事第十庭  法  官  鄭凱文
以上正本證明與原本無異。
如不服本判決，應於收受送達後10日內向本院提出上訴書狀。
中　　華　　民　　國　　96　　年　　 4  　月　　24　　日
                              書記官  林慧芬
附錄本案論罪科刑法條全文
刑法第320條
（普通竊盜罪、竊佔罪）
意圖為自己或第三人不法之所有，而竊取他人之動產者，為竊盜
罪，處5 年以下有期徒刑、拘役或5 百元以下罰金。
意圖為自己或第三人不法之利益，而竊佔他人之不動產者，依前
項之規定處斷。
前二項之未遂犯罰之。
《附表》
┌─┬────┬──────┬─────┬──────┬──────────────┐
│編│ 時  間 │ 地      點 │ 竊得財物 │所犯法條    │   主            文         │
│號│        │            │（新台幣）│            ├────┬────┬────┤
│  │        │            │          │            │罪名    │ 宣告刑 │宣告沒收│
│  │        │            │          │            │        │        │之物    │
├─┼────┼──────┼─────┼──────┼────┼────┼────┤
│1 │95年10月│高雄縣鳥松鄉│福德祠內香│刑法第320 條│普通竊盜│3月     │塑膠黏板│
│  │16日1 時│大智路223巷 │油錢3,000 │第1 項      │罪      │        │1個     │
│  │32分許  │口福德祠內  │元。      │            │        │        │        │
├─┼────┼──────┼─────┼──────┼────┼────┼────┤
│2 │95年10月│高雄縣鳥松鄉│福德祠內香│刑法第320 條│普通竊盜│3月     │同上    │
│  │20日3 時│大智路223巷 │油錢2,600 │第1 項      │罪      │        │        │
│  │5 分許  │口福德祠內  │元。      │            │        │        │        │
├─┼────┼──────┼─────┼──────┼────┼────┼────┤
│3 │95年10月│高雄縣鳥松鄉│福德祠內香│刑法第320 條│普通竊盜│3月     │同上    │
│  │24日18時│大智路223巷 │油錢400 元│第1 項      │罪      │        │        │
│  │40分許  │口福德祠內  │。        │            │        │        │        │
├─┼────┼──────┼─────┼──────┼────┼────┼────┤
│4 │95年11月│高雄縣鳥松鄉│未竊得財物│刑法第320 條│普通竊盜│2月     │同上    │
│  │2 日23時│大智路223巷 │。        │第3 項、第1 │未遂罪  │        │        │
│  │35分許  │口福德祠內  │          │項          │        │        │        │
├─┼────┼──────┼─────┼──────┼────┼────┼────┤
│5 │95年11月│高雄縣鳥松鄉│未竊得財物│刑法第320 條│普通竊盜│2月     │同上    │
│  │7 日2 時│大智路223巷 │。        │第3 項、第1 │未遂罪  │        │        │
│  │10分許  │口福德祠內  │          │項          │        │        │        │
└─┴────┴──────┴─────┴──────┴────┴────┴────┘
